# 数字人民币账户

提问人：chuvslian 时间：2022-01-07 17:59:24
请教陈版主，公司有数字人民币账户，期末有余额。对于该账户银行回复无法函证，该账户由中国人民银行系统对接。对于该余额是否列报为银行存款，同时由于无法函证只能获取相应查询的截图来替代函证程序。

回答人：chenyiwei
数字人民币是货币资金的另一种表现形式，可以列报为货币资金。在无法函证的情况下，可以通过系统相关查询界面的截图（必须是审计人员亲自查询和截图）核实其余额。